臺灣高等法院高雄分院刑事判決　　　 110年度上更一字第42號
上　訴　人
即　被　告　劉光星



選任辯護人　李靜怡律師（法扶律師）
上列上訴人因毒品危害防制條例案件，不服臺灣屏東地方法院10
9 年度訴字第284 號，中華民國109 年6 月24日第一審判決（起
訴案號：臺灣屏東地方檢察署108 年度偵緝字第371 號、偵緝字
第372 號），提起上訴，判決後經最高法院發回，本院判決如下
：
    主  文
原判決撤銷。
劉光星共同製造第二級毒品，未遂，處有期徒刑參年貳月；未扣
案之犯罪所得新臺幣拾萬元沒收，於全部或一部不能沒收或不宜
執行沒收時，追徵其價額。
    事  實
一、劉光星明知甲基安非他命為毒品危害防制條例第2條第2項第
    2 款列管之第二級毒品，不得製造，竟與王永志（業經本院
    另案以108 年度上訴字第288 號判決確定）、吳拓興（已於
    108 年3 月10日死亡，經臺灣屏東地方檢察署檢察官以107
    年度偵字第8918號、第9252號為不起訴處分）、真實姓名年
    籍均不詳、綽號「欽仔」及2 名真實姓名年籍均不詳之成年
    男子，民國104 年10月間某日，共同基於製造第二級毒品甲
    基安非他命之犯意聯絡，由吳拓興出面，以租金新臺幣（下
    同) 5 萬元之代價，向王永志租用其位在屏東縣○○鄉○○
    段000 地號上工寮，作為製毒工廠之地點，由「欽仔」出資
    ，吳拓興購買製毒之器具及原料，載運至上開製毒地點放置
    ，劉光星與吳拓興、另2 名真實姓名年籍均不詳之成年男子
    進入538 地號土地之工寮內，由劉光星負責將強酸、氯及磺
    等原料混合放入塑膠桶攪拌，約4 、5 小時後，吳拓興負責
    以濾紙、濾瓶過濾，另2 名真實姓名年籍均不詳之成年男子
    負責清潔及搬運工作，王永志負責在上開工寮外擔任把風、
    警戒之工作，製造第二級毒品甲基安非他命先驅原料麻黃素
    等半成品約50公斤，尚製造未完成甲基安非他命之階段時，
    即由劉光星將尚未製造完成之上開先驅原料麻黃素半成品載
    至屏東縣○○鄉○○道○號公路林邊交流道下方引道，交給
    「欽仔」之不詳姓名男子載運至不詳地點，劉光星因此獲得
    「欽仔」交付之10萬元報酬。
二、嗣吳拓興與王永志另行自106 年1 月間某日起，另採購一些
    工具、原料在同段附近168 地號工寮內製造第二級毒品甲基
    安非他命之結晶或液態物（王永志此部分犯行業經臺灣屏東
    地方法院以106 年度訴字第730 號判決判處罪刑確定），經
    警於106 年7 月6 日8 時40分許，持原審法院核發之搜索票
    ，在上開538 地號及168 號工寮執行搜索，扣得附表一、二
    所示製毒器具等後，循線查獲。
三、案經屏東縣政府警察局移送臺灣屏東地方檢察署檢察官偵查
    起訴。
    理  由
壹、證據能力：
    本判決所引用屬於傳聞證據之部分，均已依法踐行調查證據
    程序，且檢察官、上訴人即被告劉光星（下稱被告）及辯護
    人於本院審理時，均明示同意有證據能力（見本院卷第78、
    114 頁），本院審酌該等證據作成時情況，並無違法取證之
    瑕疵，且無顯不可信之情形，復與待證事實有關聯性，以之
    作為證據應屬適當，爰依刑事訴訟法第159 條之5 第1 項規
    定認定有證據能力。
貳、認定犯罪事實所憑之證據及理由
一、被告對於104 年10月起與吳拓興、王永志、綽號「欽仔」及
    另2 名姓名年籍不詳之成年男子共同製造第二級毒品，嗣於
    製成甲基安非他命先驅原料半成品約50公斤後，將上開先驅
    原料半成載至屏東縣○○鄉○○道○號公路林邊交流道下方
    引道，交給綽號「欽仔」之不詳姓名成年男子載至不詳地點
    ，並因此獲得「欽仔」交付之10萬元報酬之事實，除據其於
    本院供認不諱外（見本院上更一卷第76、第127 頁），並據
    於警詢中亦供稱：「我當時將第二級毒品安非他命先驅原料
    約50公斤載往屏東縣林邊鄉林邊交流道下方引道，將第二級
    毒品安非他命先驅原料交給一位綽號《欽阿》的男子由他載
    走…。」等語（見偵緝卷第175 頁）；於檢察官偵查中供稱
    ：「（你有無和吳拓興、王永志一起製造安非他命？）有，
    我負責攪拌大料。」、「（你會製造毒品？）我會做一半以
    上的製程。」、「（吳拓興、王永志負責？）吳拓興幫忙洗
    料，王永志負責把風及提供場地，主要的師傅算是我。」、
    「（安非他命成品交給誰？）當時還沒做成成品，前半段我
    們用好，由大料製成麻黃素，由我負責交給《欽阿》，由《
    欽阿》載走，我不知道他後來如何處理。」等語（見偵緝卷
    第203 頁）。核與證人即共犯吳振興於警詢中證稱：在104
    年10月間我與劉光星及另2 名不詳姓名男子有在該2 處工寮
    製造第二級毒品安非他命先驅原料，而製造的先驅原料由劉
    光星拿走，至於載去何處不知道，且當時給予5 萬元之代價
    ，向王永志承租該2 處工寮，…。」、「（你們以何方式煉
    製第二級毒品安非他命先驅原料? 數量多少？）是使用強酸
    、氯及磺煉製成先驅原料，約50公斤。」等語（見警卷第7
    頁）；證人即共犯王永志於偵查中證稱：「（與你一起製毒
    的就是吳拓興、劉光星？）我只有在外圍把風，吳拓興、劉
    光星在我的工寮內，我不知道他們在裡面的情形，但我知道
    他們在我的工寮內製毒，他們是在104 年10月間製毒。」、
    「（104 年間，除了吳拓興、劉光星，還有誰也在你的工寮
    內製毒？）還有另外2 個我不認識的成年男子。」等語（見
    偵字第5924號影印卷第460 頁）大致相符，此外，尚有警方
    在屏東縣○○鄉○○段000 地號上工寮內扣得氫氯鋼瓶、磅
    秤、脫水機等製毒工具（見警卷第69-73 頁、偵一卷第267
    -279頁），屏東縣○○鄉○○段000 地號上工寮照片、地籍
    圖等在卷可憑（見偵字第5924號影印卷第55、293-305 頁）
    ，被告自白與事實相符，堪可採信。
二、如前所述，被告將所製造之甲基安非他命先驅原料半成品交
    給「欽仔」之不詳姓名男子，其後去向不明，業據被告及吳
    振興供述在卷，且依現存卷內證據無從證明已製成甲基安非
    他命，亦無證據證明取得上開原料之綽號「欽仔」已完成甲
    基安非他命之製造行為，而被告有與之基於共同製造甲基安
    非他命之犯意聯絡，因此，僅能論以製造甲基安非他命未遂
    ，是被告製造第二級毒品甲基安非他命未遂之犯行堪以認定
    。至被告雖辯稱係製造20公斤云云，核被告及證人吳振興前
    揭陳稱係50公斤不符，應係避重就輕之詞，不足為被告在量
    刑上有利之認定。
參、論罪：
一、被告行為後，毒品危害防制條例第4條第2項規定，於109年1
    月15日修正公布，自公布後六個月施行；修正前該條規定「
    製造、運輸、販賣第二級毒品者，處無期徒刑或7 年以上有
    期徒刑，得併科新臺幣1000萬元以下罰金。」修正後規定：
    「製造、運輸、販賣第二級毒品者，處無期徒刑或10年以上
    有期徒刑，得併科新臺幣1500萬元以下罰金。」，雖如後所
    述，被告行為僅止於未遂，然未遂犯係依既遂犯規定得減輕
    其刑，因此利與不利仍應依既遂犯之規定判定。則經比較新
    舊法之結果，修正後之規定提高罰金刑上限，刑度較修正前
    為重；修正後毒品危害防制條例第17條第2 項規定以被告於
    歷次審判中均自白犯罪者，始得減輕其刑，因此經比較結果
    ，自以舊法對被告較為有利。綜合比較新舊法之結果，均以
    修正前之規定對被告較為有利，依刑法第2 條第1 項前段規
    定，應適用行為時即修正前毒品危害防制條例第4 條第2 項
    、第17條第2 項等規定論處。
二、核被告所為，係犯修正前毒品危害防制條例第4 條第6 項、
    第2 項之製造第二級毒品未遂罪。被告與王永志、吳拓興、
    綽號「欽仔」及另2 名真實姓名年籍不詳之成年男子，有犯
    意聯絡及行為分擔，均為共同正犯。被告製造過程中持有第
    四級毒品先驅原料麻黃素之低度行為為製造第二級毒品未遂
    之高度行為所吸收，不另論罪（最高法院103 年度台上字第
    857 號判決參照）。公訴人認為係製造第二級毒品既遂罪，
    尚有未洽（理由詳後述不另為無罪部分之說明），惟僅係既
    未遂之犯罪狀態不同，不須變更起訴法條，附此敘明。
三、刑之減輕事由：
  ㈠被告之行為僅止於未遂，參酌其自警詢起之犯後態度等，爰
    依刑法第25條第2 項規定減輕其刑。
  ㈡被告於偵查及審判中均自白事實欄所載之犯行，業如前述，
    爰依修正前毒品危害防制條例第17條第2 項規定減輕其刑。
  ㈢被告有上開2種法定減輕事由，應遞減之。
  ㈣被告共同製造第二級毒品未遂之犯行，經適用毒品危害防制
    條例第17條第2 項及未遂犯規定減輕後，法定最低刑度已大
    幅降低，已無情輕法重之情事。況被告係擔任師傅要務，犯
    罪之動機在圖謀非法利益，難認有何特殊之原因與環境，依
    據客觀觀察不足以引起一般同情，自無再援引刑法第59條之
    規定減輕其刑之餘地，併此敘明。
四、上訴論斷的理由：
  ㈠原審據以論處被告罪刑，固非無見。惟查證人王永志證稱：
    我想他應該將安非他命製造完成等語（見警卷第49頁），顯
    係個人推測之詞，而其當時係在外擔任把風，無由目睹工寮
    內之情事，自非基於實際見聞，因此，不能證明被告已完成
    甲基安非他命之製造行為，原審認已完成甲基安非他命之製
    造行為，而論以製造第二級毒品既遂罪，尚有未洽。又如後
    所述，被告並未參與吳拓興與王永志在同段附近168 地號工
    寮內製造第二級毒品甲基安非他命之犯行，原判決認被告有
    繼續參與其後之製造行為，亦有未洽。被告上訴意指執以指
    摘，為有理由，自應由本院將原判決撤銷改判。
  ㈡爰審酌被告為貪圖不法利益，而與吳拓興等共同製造甲基安
    非他命，並擔任製毒之主要工作，然尚未完成，行為僅止於
    未遂，半成品之數量非少，且將製成之半成品交給綽號「欽
    仔」，造成毒品先驅原料之擴散，危害社會秩序，犯罪所生
    損害非輕，惟念及其始終坦承犯行，兼衡其自述學歷為高職
    畢業，目前無業，勉持之經濟狀況（見偵緝371 號卷第173
    頁、原審卷第96頁）等一切情狀，量處如主文第2 項所示之
    刑。
  ㈢沒收部分：未扣案之犯罪所得部分被告行為後，刑法關於沒
    收之規定，業於104 年12月30日修正公布，並自105 年7 月
    1 日起施行，其中第2 條第2 項修正為：「『沒收』、非拘
    束人身自由之保安處分適用裁判時之法律」，故關於沒收之
    法律適用，尚無新舊法比較之問題，於新法施行後，應一律
    適用新法之相關規定。被告將製造安非他命先驅原料半成品
    交給綽號「欽仔」之男子，並獲取10萬元之對價，業如前述
    ，該價金自屬被告於本案之犯罪所得，縱未扣案，仍應依刑
    法第38條之1 第1 項前段規定宣告沒收，於全部或一部不能
    沒收或不宜執行沒收時，則應依同條第3 項規定，追徵其價
    額。又沒收標的為供犯罪所用、犯罪預備之物或犯罪所生之
    物時，依刑法第38條第2 項前段規定，以屬於犯罪行為人者
    ，得沒收之。係藉由剝奪犯罪行為人之所有（包含事實上處
    分權），以預防並遏止犯罪。其既規定屬於犯罪行為人者，
    得沒收之，則於數人共同犯罪時，因共同正犯皆為犯罪行為
    人，故不問屬於共同正犯中何人所有，法院均得斟酌個案情
    節，不予沒收，或僅對共同正犯之所有者，或對部分或全部
    共同正犯，諭知沒收及依刑法第38條第4 項規定追徵其價額
    （最高法院107 年度台上字第2697號判決意旨參照）。本件
    警方在上開538 地號上工寮內扣得氫氯鋼瓶、磅秤、脫水機
    等製毒工具（見警卷第69-73 頁），係共同正犯吳拓興所購
    置，業如前述，而上開物品併同在同段168 地號上工寮內所
    扣得之製毒工具等，業經於王永志共犯製造第二級毒品罪中
    宣告沒收，故不另諭知沒收。再者，如後所述，在屏東縣○
    ○鄉○○段000 地號上工寮內所扣得之經驗出之麻黃、假
    麻黃、氯麻黃、氯假麻黃等毒品先驅原料（見偵字第
    5924號影印卷第322-326 頁、第423-431 頁），均與被告無
    關，故亦不得在被告所犯本罪下宣告沒收。
肆、不另為無罪部分
一、公訴意旨另以：被告明知甲基安非他命為毒品危害防制條例
    第2 條第2 項第2 款列管之第二級毒品，不得製造，竟與王
    永志（業經判決有罪確定）、吳拓興（已於108 年3 月10日
    死亡，經檢察官為不起訴處分) 、真實姓名年籍均不詳、綽
    號「欽仔」之成年男子及另2 名真實姓名年籍均不詳之成年
    男子，共同基於製造第二級毒品甲基安非他命之犯意聯絡，
    由吳拓興出面，以租金新臺幣（下同）5 萬元之代價，向王
    永志租用其位在屏東縣○○鄉○○段000 0000 地號上工寮
    ，作為製毒工廠之地點，被告與吳拓興，及另2 名真實姓名
    年籍均不詳之成年男子，即在上開168 地號上工寮內繼續製
    毒3 日，而製成第二級毒品甲基安非他命約50公斤遂，嗣經
    警於106 年7 月6 日8 時40分許，持臺灣屏東地方法院法官
    核發之搜索票，在上開工寮執行搜索，當場扣得氫氣鋼瓶21
    支等物品，因認被告此部分行為係犯修正前毒品危害防制條
    例第4 條第2 項之製造第二級毒品罪，且此部分犯行與前揭
    論罪科部分有實質上一罪關係等語。
二、公訴人認被告有此部分之犯行，係以被告於警詢及偵查中之
    供述、共犯吳拓興、王永志於警詢及檢察官偵查中之指述、
    證人簡故等人之證述為主要論據。訊據被告則否認有此部分
    犯行，辯稱：我去工寮製作麻黃素的時間僅一晚而已，後來
    並沒有再去168 地號上之工寮，王永志的工寮查獲的東西是
    在106 年查扣的，查扣地點是在屏東縣○○鄉○○段000 地
    號內工寮；我是在104 年製作的，地點是同段538 地號內工
    寮，上開168 地號工寮內製毒品行為與我無關等語。
三、經查：
  ㈠被告警詢供稱：「（據吳拓興筆錄供稱：於104 年10月間你
    與吳拓興及另2 名不詳姓名男子在屏東縣○○鄉○○段000
    0000 地號及168 地號上2 處工寮以強酸、氯及磺煉製成第
    二級毒品安非他命先驅原料約50公斤，而製造完成的先驅原
    料由你拿走，載往他處繼續製造生產第二級毒品安非他命成
    品，且當時以5 萬元之代價，向王永志承租該2 處工寮，吳
    拓興供稱是否屬實？吳拓興筆錄陳述是否屬實？）屬實。…
    我當時將第二級毒品安非他命先驅原料約50公斤載往屏東縣
    林邊鄉林邊交流道下方引道，將第二級毒品安非他命先驅原
    料交給一位綽號『欽仔』的男子由他載走。」、「（當時與
    何人在該2 處工寮內製造生產第二級毒品安非他命先驅原料
    ？）我當時與吳拓興、王永志及另2 名不詳姓名男子計5 人
    ，在該2 處工寮內製造生產第二級毒品安非他命先驅原料。
    」、「（請你詳述當時製造生產安非他命毒品先驅原料的過
    程及方式？）我們先將強酸、氯及磺等混合放入塑膠桶攪拌
    ，約4-5 小時後產生化學作用，再以濾紙及濾瓶過濾後，就
    完成安非他命毒品先驅原料。」、「（你們是如何分工？）
    我當時負責攪拌強酸、氯及磺等混合原料。吳拓興負責濾紙
    及濾瓶過濾原料。」、「（你們將製造生產第二級毒品安非
    他命器具及先驅原料等相關證物存放該2 處工寮作何用途？
    ）製造生產第二級毒品安非他命」等語（見偵緝371 號卷第
    175 至177 頁）；於同日偵查中供稱：「（你會製造毒品？
    ）我會做一半以上的製程。」、「（吳拓興、王永志負責？
    ）吳拓興幫忙洗料，王永志負責把風及提供場地，主要的師
    傅算是我。」、「（安非他命成品交給誰？）當時還沒做成
    成品，前半段我們用好，由大料製成麻黃素，由我負責交給
    欽仔，由欽仔載走」等語（見偵緝371 號卷第203 頁）；於
    原審供稱：「（：對起訴書所載犯罪事實有何意見？）我承
    認104 年有在那裡製毒一個晚上，但是那裏只有麻黃素，沒
    有製成安非他命」等語（見第一審卷第94頁）；於本院前審
    供稱：「（你說104 年10月起一直到你所謂的麻黃素做出來
    之後，你就離開？）我跟吳拓興開始製造的時候我負責把麻
    黃素用強酸混合攪拌4 、5 個小時以後，過濾完成…，麻黃
    素用丙酮洗完就變成粉狀」等語（見本院上訴卷第107 頁）
    ，先後均辯稱係與吳拓興等人係製造甲基安非他命之先驅原
    料，交給「欽仔」後，不知後續處理情形。
  ㈡證人吳拓興先則於警詢供稱：「（你要補充說明何部分？）
    就是在104 年10月間我與劉光星及另2 名不詳姓名男子有在
    該處工寮製造第二級毒品安非他命先驅原料…。」、「（你
    們以何方式煉製第二級毒品安非他命先驅原料？數量多少？
    ）是使用強酸、氯及磺煉製成先驅原料，約50公斤。」、「
    我們先將強酸、氯及磺混合放入塑膠桶攪拌，至產生化學作
    用，再以濾瓶過濾後，就完成先驅原料」等語（見警卷第8
    頁）；於同日偵查中陳稱：「（劉光星做成多少公斤的先驅
    原料？）50公斤」等語（見偵緝371 號卷第169 頁），核與
    被告所辯係與吳拓興等人係製造甲基安非他命之先驅原料，
    其交給「欽仔」等情相符。
  ㈢證人王永志於：於警詢時供稱：「（請你詳述當時綽號興仔
    男子及3 個不詳姓名男子製造安非他命毒品的過程及方式？
    ）…他們…就先進入屏東縣○○鄉○○段000 0000 地號將
    原料（約7 桶）搬至同段168 地號工寮開始製造毒品連續3
    天，之後就離開了，我想他們應該將安非他命製造完成…。
    」、「（你有無親眼目睹綽號興仔與3 名不詳男子製造毒品
    ？）他們製造的過程我沒有看到，因為我都在外面警戒」、
    「（你是否知道綽號興仔等4 人所製造的毒品成品數量有多
    少？製造毒品的成本為何？）我真的不知道，因為我沒有參
    與，我只負責外面的警戒工作」等語（見警卷第48至49頁）
    ；於同日偵查中供稱：「（你收這個5 萬元，要負責怎樣的
    工作？把風？看守用具？）把風、載運、看守用具。…我只
    是在外面的工寮把風，我沒有進去工寮，他們叫我把風」等
    語（見偵5924號卷第143 至144 頁）。依證人王永志上開所
    證，其僅工寮外面負責把風、警戒，並未進入工寮內，亦未
    看見製毒過程。則其於警詢所稱「我想他們應該將安非他命
    製造完成」等語，應係個人推測之詞，且依現存證據資料亦
    無相關補強證據足以擔保王永志關於製造完成之此部分供述
    為真實，自難為被告不利之認定。
  ㈣證人王永志就其另案如何及向何人習得製毒方法乙節，於警
    詢及偵查中供稱：「（你如何會製毒？於何處學習製毒方法
    ？）是朋友綽號興仔教我的。在3 至5 年前，我在高雄市大
    樹區務農時，他以口述方法教我如何製造安非他命毒品」、
    「（綽號興阿的真實姓名為何？）…綽號興阿的真實姓名為
    吳拓興」、「（你有請綽號興仔與其3 名友人教你如何製作
    第二級毒品甲基安非他命？）沒有，只有之前興仔有跟我講
    說怎麼弄」等語（見警卷第47至48、58頁、偵5924號卷第14
    4 頁），則所證另案製毒之方法，係吳拓興所傳授，與被告
    無關。
  ㈤刑事警察局109 年5 月29日刑鑑字第1090050819號函略謂：
    「…因毒品製造過程涉及行為人知識、技術及設備等相關因
    素，故本案無法依附卷所扣得之物品及王永志涉嫌製毒案報
    告中之方法研判是否足以製造甲基安非他命」等語（見原審
    卷第73頁），亦稱無法單憑扣案之器具及「王永志涉嫌製毒
    案」報告中之方法，認定是否足以製造成甲基安非他命。則
    被告究係以何種製毒方法將先驅原料繼續製造成甲基安非他
    命之情事，依卷存之證據資料即屬不明，且上開扣案物品係
    迄於106 年7 月6 日8 時40分許始為警查獲，且查獲時被告
    並不在場，自難據以推論被告有參與其後之製造行為。
  ㈥證人簡故於警詢中陳稱：工寮不是我的，是住我家後方叫王
    永志的人所有，警方帶我至該果園及工寮查看時王永志在現
    場等語（見偵一卷第120-121 頁），僅能證明工寮係王永志
    所有。又證人古漢平於警詢陳稱：105 年9-10月間12時許由
    我駕駛我的自小貨車前往上開538 地號搬運物品進入該地號
    存放，放置完畢後就直接離開該地號；就我與吳拓興還有地
    主王永志也在場，我只去過1 次；在105 年9-10月間約10時
    許先前往吳拓興住處載他後，前往高雄市三民區十全路先載
    運氫氯鋼瓶，再返回內埔鄉龍泉村昭勝路上的滿上滿大賣場
    購買塑醪桶、瓦斯爐、電扇、水管、飯匙、整理箱等物品完
    後，約12時許到達538 地號工寮，我們3 人就一起將物品搬
    入工寮內存放，購置的器具及物品是吳拓興出資購買等語（
    見警卷193-196 頁）；於偵查中亦證稱：我你曾經幫吳拓興
    搬東西去王永志的工寮放，是搬一些塑膠桶子，有瓦斯爐、
    水管、電扇、整理箱。當時除我及吳拓興外還有地主王永志
    ，沒有看到其他人等語（見偵緝卷第153-157 頁），亦不能
    證明被告在上開538 地號工寮內製造毒品之行為已完成。
  ㈦證人王林慈琴於警詢證稱：高華段168 號是登記在我先生王
    其昌的名下，高華段538 號是我們向台糖承租的5 目前這兩
    塊地都是我兒子王永志與媳婦在耕作使用，警方今日所查獲
    之製造毒品工具及原料我完全不知道為何人所有；我兒子王
    永志平常都是從事農業工作，除了平時自家種植檸檬及棗子
    外，他還會去幫人耕田，他交友狀況我不清楚等語（見偵一
    卷第123 頁），亦不能證明被告已製成甲基安非他命。
  ㈧在屏東縣○○鄉○○段000 地號上工寮內所扣得之製毒器具
    及經驗出之麻黃、假麻黃、氯麻黃、氯假麻黃等毒
    品先驅原料（見偵字第5924號影印卷第322-326 頁、第423
    -431頁），係由王永志所製造，業據王永志於第二次警詢時
    陳明在卷（見警卷第47頁），參以查獲日係在106 年7 月6
    日，核與被告係在104 年10月間某日，且係在538 地號上工
    寮製造麻黃素毒品，在時間及空間上不同，無從證明係被告
    與王永志所共同製造。
  ㈨綜合上開㈠至㈧所述，依卷存之證據尚難證明被告有公訴意
    旨所指之製造第二級毒品甲基安非他命既遂之犯行，本應為
    無罪之諭知，然依公訴意旨所示，此部分與前揭論罪科刑部
    分有實質上一罪關係，故不另為無罪之諭知。
據上論結，應依刑事訴訟法第369 條第1 項前段、第364 條、第
299 條第1 項前段，判決如主文。
本案經檢察官楊慶瑞到庭執行職務。
中    華    民    國   110    年    10    月    14    日
                  刑事第四庭    審判長法  官  黃建榮
                                      法  官  任森銓
                                      法  官  李嘉興
以上正本證明與原本無異。
如不服本判決應於收受本判決後20日內向本院提出上訴書狀，其
未敘述上訴理由者，並得於提起上訴後20日內向本院補提理由書
狀（均須按他造當事人之人數附繕本）「切勿逕送上級法院」。
中    華    民    國   110    年    10    月    14    日
                                      書記官  蔡妮庭
附錄本判決論罪科刑法條：
修正前毒品危害防制條例第4 條第2 項、第6項
製造、運輸、販賣第二級毒品者，處無期徒刑或7 年以上有期徒
刑，得併科新臺幣1 千萬元以下罰金。
前五項之未遂犯罰之。